臺中高等行政法院判決
　　　　　　　　　　　　　　　　　　 96年度訴字第00273號
　　　　　　　　　　　　　　　.
原　　　告　聖芳股份有限公司
代　表　人　甲○○
被　　　告　財政部臺灣省中區國稅局
代　表　人　乙○○
訴訟代理人　丙○○
上列當事人間因營利事業所得稅事件，原告不服財政部中華民國
96年4月20日台財訴字第09500592270號訴願決定，提起行政訴訟
。本院判決如下︰
　　主  文
原告之訴駁回。
訴訟費用由原告負擔。
　　事  實
一、事實概要：緣原告民國（下同）92年度營利事業所得稅結算
    申報，原列報營業成本新臺幣（下同）111,269,102元、薪
    資支出3,310,272元、旅費787,647元及保險費1,647,016元
    ，經被告所屬南投縣分局初查核定分別為110,484,058元、1
    ,987,314元、14,091元及1,186,134元，全年所得額8,146,0
    37元，應補稅額923,174元，並按漏報營業收入350,236元及
    利息收入30元計算所漏稅額87,564元處0.8倍罰鍰70,000元
    （計至百元止）。原告不服，申經復查結果，就原漏報外銷
    收入部分追認該產品成本，即追認營業成本245,165元並追
    減罰鍰59,500元。原告仍不服，就營業成本、薪資支出及保
    險費等項目提起訴願，遭決定駁回，遂提起行政訴訟。
二、兩造聲明：
    (一)原告聲明求為判決：訴願決定及原處分均撤銷。
　　(二)被告聲明求為判決：原告之訴駁回。
三、兩造陳述：
    (一)原告主張：
      原告經合法通知，未於言詞辯論期日到場，據其書狀陳述
      意旨略以：
      1.被告初查剔除原告員工薪資顏美香薪資83,026元、高福
        儀190,684元、李漢燈462,000元、徐菊英49,334元、李
        鵬飛960,000元及甲○○362,958元，合計2,108,002元
        ，及其健保費191,335元。惟甲○○等6人係原告之主要
        幹部及高級技術人員，在原告公司任職多年，並經事先
        約定其每月定額之薪資，因近年經濟不景氣，而甲○○
        等人是化學工廠資深技術人員，每人均有其專業之知識
        ，原告不得不同意渠等赴大陸地區兼職，惟渠等應定期
        回原告公司做化工機械之維修，及原告若有化學技術方
        面之問題，即透過越洋電話、傳真及網路要求他們提供
        專業知識解決，故原告均列支定額月薪予渠等。
      2.依營利事業查核準則第71條規定，甲○○等6人均經事
        先約定其每月定額之薪資，亦均為原告服務之所應得之
        薪資。被告機關不察，以渠等長期居留大陸地區而予剔
        除該等人員薪資及健保費，顯然不瞭解專業人員提供專
        業知識之貢獻方式，亦不符時代潮流，因資訊時代，工
        作不一定要在辦公室或公司。
    (二)被告答辯：
      1.原告係從事其他化學材料製造業務，92年度營利事業所
        得稅結算申報，列報營業成本111,269,102元、薪資支
        出3,310,272元及保險費1,647,016元。被告南投縣分局
        初查以直接人工顏美香等4人係長期派駐大陸地區員工
        ，惟未列報相對收入或長期投資，其相關費用按出境天
        數占列報薪資期間天數比例調減，剔除顏美香薪資83,0
        26元、高福儀190,684元、李漢燈462,000元及徐菊英49
        ,334元合計785,044元，核定營業成本110,484,058元。
        又薪資支出部分，員工李鵬飛及甲○○等人長期派駐大
        陸地區，原告未列報相對收入或申報長期投資，爰依內
        政部警政署入出境管理局資料，李鵬飛92年度滯留境外
        累計超過183天，剔除其薪資960,000元，甲○○薪資按
        出境天數占列報薪資期間天數比例調減剔除362,958元
        ，核定薪資支出1,987,314元。至列報保險費1,647,016
        元，則剔除員工自付額部分269,547元及員工李鵬飛、
        甲○○、顏美香、高福儀、李漢燈、徐菊英等人赴大陸
        地區期間之勞、健保費191,335元，核定保險費1,186,1
        34元。
      2.被告於95年7月21日以中區國稅法一字第0950036525號
        函請原告提示該6名員工赴大陸地區確從事與營業有關
        之證明文件供核，原告迄未提示，依顏美香等6人入出
        境紀錄，核顏美香等人長期居留大陸地區，原告不問顏
        美香等人各月份有無在境內或在境內日數多寡均列支定
        額月薪，原告亦自承該公司部分員工於其他公司兼職，
        是尚難認定顏美香等人在大陸地區期間之薪資及保險費
        為其營業所必需，被告初查剔除營業成本785,044元、
        薪資支出1,322,958元及保險費460,882元，並無不合。
    理  由
一、原告經合法通知未於言詞辯論期日到場，核無民事訴訟法第
    386條所列各款之情形，爰依被告之聲請，由其一造辯論而
    為判決。
二、按「營利事業所得之計算，以其本年度收入總額減除各項成
    本費用、損失及稅捐後之純益額為所得額。」及「經營本業
    及附屬業務以外之損失．．．不得列為費用或損失。」為所
    得稅法第24條第1項及第38條所明定。次按「直接人工製造
    費用，適用本準則費用類之查核標準。」及「經營本業及附
    屬業務以外之費用及損失，不得列為費用或損失。」為營利
    事業所得稅查核準則第61條及第62條所規定。
三、本件原告係從事化學材料製造業務，92年度營利事業所得稅
    結算申報，原列報營業成本111,269,102元、薪資支出3,310
    ,272元及保險費1,647,016元。被告所屬南投縣分局初查以
    直接人工顏美香等4人係長期派駐大陸地區員工，惟未列報
    相對收入或長期投資，其相關費用按出境天數占列報薪資期
    間天數比例調減，剔除顏美香薪資83,026元、高福儀190,68
    4元、李漢燈462,000元及徐菊英49,334元合計785,04 4元，
    核定營業成本110,484,058元；又薪資支出部分，員工李鵬
    飛及甲○○等人長期派駐大陸地區，原告未列報相對收入或
    申報長期投資，爰依內政部警政署入出境管理局資料，李鵬
    飛92年度滯留境外累計超過183天，剔除其薪資960,000元，
    甲○○薪資按出境天數占列報薪資期間天數比例調減剔除36
    2,958元，核定薪資支出1,987,314元；至列報保險費1,647,
    016元，則剔除員工自付額部分269,547元及員工李鵬飛、甲
    ○○、顏美香、高福儀、李漢燈、徐菊英等人赴大陸地區期
    間之勞、健保費191,335元，核定保險費1,186,134元，復查
    及訴願決定予以維持，均非無據。
四、原告雖主張：(一)甲○○等6人係原告之主要幹部及高級技術
    人員，在原告公司任職多年，並經事先約定其每月定額之薪
    資。原告同意渠等赴大陸地區兼職，惟渠等應定期回原告公
    司做化工機械之維修及提供專業知識，故原告均列支定額月
    薪予渠等。(二)依營利事業所得稅查核準則第71條規定，甲○
    ○等6人均經事先約定其每月定額之薪資，亦均為原告服務
    之所應得之薪資云云。
五、按公司之董事長、董事均係股東會依委任關係選任，與公司
    間並無僱傭關係，尚非公司之職員，惟如董事長、董事兼任
    職員，自得領取薪資，依營利事業查核準則第71條第4款之
    規定，應准公司據實列報渠等之薪資費用；至於非兼任公司
    職員之董事長、董事，則另當別論，應依同條第2款規定辦
    理。經查，甲○○為原告公司之董事長、李鵬飛為董事，有
    該公司在經濟部之公司登記資料查詢結果附卷可參，又據原
    告自陳甲○○、李鵬飛與其他人均係原告之「主要幹部及高
    級技術人員」，被告對此亦不爭執，應予採認。惟查甲○○
    等6人長期居留大陸地區，有渠等之入出境紀錄及被告製作
    之原告公司92年度員工居留境外明細表附原處分卷可稽（第
    128至135頁及第138頁，渠等在境外之天數自82天至333天不
    等）。原告不問顏美香等人各月份有無在境內或在境內日數
    多寡均列支定額月薪，顯違常理，且原告曾於復查申請書自
    承准許甲○○、李鵬飛、高福儀於其他公司兼職，又被告曾
    以95年7月21日中區國稅法一字第0950036525號函請原告提
    示甲○○等人赴大陸地區確從事與營業有關之證明文件供核
    ，原告迄未提示。縱如原告所述雙方事先曾約定每月仍定額
    給付該6人薪資，且原告同意渠等赴大陸地區兼職，僅要求
    渠等定期回原告公司做化工機械之維修及提供專業知識，亦
    不能認定該6人在境外期間計算之薪資、營業成本-直接人工
    薪資及非屬員工自付額部分勞保及健保保險費，為原告營業
    所必需，原告此部分主張不足採取。至營利事業所得稅查核
    準則第71條第2款係規定：「公司、合作社職工之薪資，經
    事先決定或約定，執行業務之股東、董事、監察人之薪資，
    經組織章程規定或股東大會或社員大會預先議決，不論盈虧
    必須支付者，准予核實認列。」非謂「經事先約定之每月定
    額薪資」，稅捐稽徵機關均應准許認薪資費用，原告此部分
    亦屬誤解。
六、綜上所述，原告所述各節俱無足採，原處分並無違誤，訴願
    決定予以維持亦無不合，原告訴請撤銷均無理由，應予駁回
    。
據上論結，本件原告之訴為無理由，依行政訴訟法第218條、第1
95條第1項後段、第98條第3項前段、民事訴訟法第385條第1項前
段，判決如主文。
中　　華　　民　　國　　96　　年　　 8 　 月　　15 　 日
                  第四庭 審判長 法  官　沈應南
                                法  官　許武峰
                                法  官　許金釵
以上正本證明與原本無異。
如不服本判決，應於判決送達後20日內向本院提出上訴書狀，其
未表明上訴理由者，應於提起上訴後20日內向本院提出上訴理由
書（須依對造人數附具繕本）；如於本判決宣示或公告後送達前
提起上訴者，應於判決送達後20日內補提上訴理由書（須附繕本
）。未表明上訴理由者，逕以裁定駁回。
中　　華　　民　　國　　96　　年　　 8 　 月　　20 　 日
                                書記官　許騰云
